臺灣臺南地方法院刑事判決
111年度交易字第151號
公  訴  人  臺灣臺南地方檢察署檢察官
被      告  黃豐榮


上列被告因公共危險案件，經檢察官提起公訴（111年度偵字第1
648號），被告於本院審理中就被訴犯罪事實為有罪之陳述，本
院改行簡式審判程序，判決如下：
    主  文
黃豐榮犯刑法第一百八十五條之三第一項第一款之不能安全駕駛
動力交通工具罪，累犯，處有期徒刑捌月，併科罰金新臺幣貳萬
元，罰金如易服勞役，以新臺幣壹仟元折算壹日。
    事實及理由
一、本案犯罪事實、證據及應適用之法條，除就證據部分補充：
    「被告黃豐榮於本院審理中所為之自白」外，其餘均引用檢
    察官起訴書之記載（如附件）。
二、被告有如起訴書犯罪事實欄所載前案有期徒刑執行完畢紀錄
    ，合於累犯之要件。而被告前案與本案所犯均係酒後駕車公
    共危險罪，罪質相同，且被告前案執行完畢後，曾於109年
    間再犯酒後駕車公共危險罪，經臺灣臺南地方檢察署檢察官
    以109年度偵字第5285號為附命戒癮治療之緩起訴處分，緩
    起訴期間至110年10月28日址，有該案緩起訴處分書、臺灣
    高等法院被告前案記錄表在卷可憑，其於前案判決執行完畢
    後，兩度酒後駕車，足認其對此類犯行有其特別惡性，刑罰
    反應力薄弱，且本案犯行係於前案緩起訴期滿後未及3月再
    犯，亦可見其毫無戒除酒癮之決心，視法律寬典為無物之心
    態，惡性非輕；又本案並無所受刑罰將超過其所應負擔罪責
    之情形，參酌大法官釋字第775號解釋意旨，爰依刑法第47
    條第1項之規定，加重其刑。
三、審酌被告縱意飲酒後駕駛自用小客車上路，為警查獲時所測
    得之呼氣酒精濃度達每公升0.53毫克，顯已對行車安全致生
    高度危害，雖被告犯後坦承犯行，態度尚可；然考量被告除
    前述酒後駕車前案紀錄外，前亦曾於104年間因酒後駕車公
    共危險案件經本院以104年度交簡上字第300號判決判處有期
    徒刑3月確定，有前述前案紀錄附卷可按，則被告一再漠視
    公眾交通安全，酒後駕車上路，實不能輕縱；兼衡其智識程
    度、家庭、生活狀況等一切情狀，量處如主文所示之刑，並
    諭知罰金易服勞役之折算標準。
四、依刑事訴訟法第299條第1項前段、第273條之1第1項、第310
    條之2、第454條第2項，刑法第185條之3第1項第1款、第47
    條第1項、第42條第3項前段，刑法施行法第1條之1，判決如
    主文。
五、如不服本判決，應於收受判決正本送達之翌日起20日內向本
    庭提出上訴狀（須附繕本）。
本案經檢察官吳坤城提起公訴，檢察官呂舒雯到庭執行職務。
中　　華　　民　　國　　111 　年　　4 　　月　　29　　日
　　　　　　　　　刑事第十四庭  法　官　周紹武
以上正本證明與原本無異。
如不服本判決應於收受本判決後20日內向本院提出上訴書狀，並
應敘述具體理由。其未敘述上訴理由者，應於上訴期間屆滿後20
日內向本院補提理由書狀（均須按他造當事人之人數附繕本）「
切勿逕送上級法院」。 
  　　　　　　　　　　　　　　　書記官　謝盈敏
中　　華　　民　　國　　111 　年　　4 　　月　　29　　日
附錄本案論罪科刑法條全文：
中華民國刑法第185條之3
駕駛動力交通工具而有下列情形之一者，處3年以下有期徒刑，
得併科30萬元以下罰金：
一、吐氣所含酒精濃度達每公升零點二五毫克或血液中酒精濃度
    達百分之零點零五以上。
二、有前款以外之其他情事足認服用酒類或其他相類之物，致不
    能安全駕駛。
三、服用毒品、麻醉藥品或其他相類之物，致不能安全駕駛。
因而致人於死者，處3年以上10年以下有期徒刑，得併科2百萬元
以下罰金；致重傷者，處1年以上7年以下有期徒刑，得併科1百
萬元以下罰金。
曾犯本條或陸海空軍刑法第54條之罪，經有罪判決確定或經緩起
訴處分確定，於十年內再犯第1項之罪因而致人於死者，處無期
徒刑或5年以上有期徒刑，得併科3百萬元以下罰金；致重傷者，
處3年以上10年以下有期徒刑，得併科2百萬元以下罰金。
附件：
臺灣臺南地方檢察署檢察官起訴書
                                     111年度偵字第1648號
　　被　　　告　黃豐榮　男　56歲（民國00年0月00日生）
　　　　　　　　　　　　住○○市○○區○○里○○街000號
　　　　　　　　　　　　國民身分證統一編號：Z000000000號
上列被告因公共危險案件，業經偵查終結，認應提起公訴，茲將
犯罪事實及證據並所犯法條分敘如下：
　　　　犯罪事實
一、黃豐榮前於民國107年間，因酒後駕車之公共危險案件，經臺
    灣臺南地方法院以107年度交簡字第3179號判決判處有期徒刑5
    月確定，於107年10月16日易科罰金執行完畢。詎猶不知悔改，明
    知吐氣所含酒精濃度達每公升0.25毫克以上，不得駕駛動力交通
    工具，仍於111年1月1日22時40分許起至22時55分許止，在臺
    南市安南區海佃路二段友人住處飲酒後，未待酒精消退，即基
    於酒後駕駛動力交通工具之犯意，駕駛車牌號碼000-0000號自
    小客車上路。嗣於同日23時許，行經臺南市安南區長溪路與本原
    街口時，為警攔檢，發現其身上散發酒味，乃於同日23時11
    分，對其施以吐氣酒精濃度測試，測得其吐氣所含酒精濃度達每
    公升0.53毫克，而查悉上情。
二、案經臺南市政府警察局第三分局報告偵辦。
        證據並所犯法條
一、上開犯罪事實，業據被告黃豐榮於警詢及偵查中坦承不諱，復
    有酒精測定紀錄表、呼氣酒精測試器檢定合格證書、臺南市政
    府警察局舉發違反道路交通管理事件通知單、車輛詳細資料報表
    、證號查詢汽車駕駛人資料等各乙紙附卷可稽，足認被告自白
    與事實相符，是本案事證明確，其犯嫌洵堪認定。
二、核被告所為，係涉犯刑法第185條之3第1項第1款駕駛動力交
    通工具吐氣所含酒精濃度達每公升0.25毫克以上之罪嫌。又被
    告有如犯罪事實欄所載之犯罪科刑及執行情形，有刑案資料查
    註紀錄表1份在卷可參，其於上開有期徒刑執行完畢後，5年內故
    意再犯本件有期徒刑以上之罪，為累犯，請依刑法第47條第1
    項規定，加重其刑。被告之前多次犯酒後駕車之公共危險罪
    ，仍不知悔改，再犯本件之罪，顯見其全然漠視其他用路人之
    生命、身體之安全，毫無悔改之意，建請從重量刑，以資懲
    儆。
三、依刑事訴訟法第251條第1項提起公訴。
　　此　致
臺灣臺南地方法院
中　　華　　民　　國　 111　　年　　1 　　月　　14　　日
                              檢  察  官  吳  坤  城 
本件證明與原本無異　
中　　華　　民　　國　 111　　年　　1 　　月　　20　　日
                              書  記  官  吳  慧  雯 
所犯法條：
中華民國刑法第185條之3
駕駛動力交通工具而有下列情形之一者，處 2 年以下有期徒刑
，得併科 20 萬元以下罰金：
一、吐氣所含酒精濃度達每公升零點二五毫克或血液中酒精濃度
    達百分之零點零五以上。
二、有前款以外之其他情事足認服用酒類或其他相類之物，致不
    能安全駕駛。
三、服用毒品、麻醉藥品或其他相類之物，致不能安全駕駛。
因而致人於死者，處 3 年以上 10 年以下有期徒刑；致重傷者
，處 1 年以上 7 年以下有期徒刑。
曾犯本條或陸海空軍刑法第 54 條之罪，經有罪判決確定或經緩
起訴處分確定，於五年內再犯第 1 項之罪因而致人於死者，處
無期徒刑或 5 年以上有期徒刑；致重傷者，處 3 年以上 10 年
以下有期徒刑。